臺灣高等法院臺南分院刑事裁定
　　　　　　　　　　　　　　　　 94年度交抗字第141號　Ａ
抗　告　人
即受處分人　甲○○
上列抗告人即受處分人因聲明異議案件，不服臺灣雲林地方法院
中華民國九十四年九月二十九日裁定（九十四年度交聲更字第六
號）提起抗告，本院裁定如下：
      主      文
抗告駁回。
      理      由
一、抗告意旨略以：本件原裁定誤用法律，按命令與憲法或法律
    抵觸無效，原裁定引用道路交通案件處理辦法第十九條規定
    ，顯與憲法或法律牴觸，且上開辦法亦無明文規定處罰對象
    ；又本件裁定顯與貴院九十四年度抗字第一○一號裁定有違
    ，爰依法提起抗告，請求撤銷原裁定云云。
二、原審裁定略以：本件抗告人即受處分人黃宏仁（下稱抗告人
    ）於民國（下同）九十四年三月五日下午五時四十五分許，
    騎乘車號ＤＡＨ－９３８號輕型機車，行經雲林縣古坑鄉○
    ○村○○○路1之23號旁，因酒後意識模楜失控，撞擊路旁
    花圃，經警到場實施酒測，呼氣酒精濃度達0.6MG/L等情，
    有原審簡易庭九十四年度六簡字第一二八號刑事簡易判決、
    雲林縣警察局91雲警交字第KAC060931號舉發違反道路交通
    管理事件通知單等在卷可稽（見原審交聲卷第十三頁、第十
    四頁），抗告人對此亦不爭執，上開違規事實堪予認定。又
    按道路交通管理處罰條例所指之車輛，係指在道路上以原動
    機行駛之汽車 (包括機器腳踏車)或以人力、獸力行駛之車
    輛而言，該條例第3條第8款定有明文，是該條例所謂「汽車
    」自包括「機器腳踏車」在內。觀諸道路交通管理處罰條例
    第35條第1項之規定，既係泛言處罰汽車駕駛人，並未將機
    器腳踏車之駕駛人予以特別除外規定，解釋上亦應作相同之
    解釋，原處分機關亦以94年8月15日嘉監雲字第0940009592
    號作相同解釋適用函覆抗告人在案，有該函文附卷可稽（見
    本院交抗字第一０一號卷第二十頁）。抗告人既駕騎輕型機
    車肇事，自有該條項處罰規定之適用。原審以原處分機關即
    交通部公路總局嘉義區監理所雲林監理站，據此引用道路交
    通安全規則第一百十四條第二款、道路交通管理處罰條例第
    三十五條第一項第一款、道路交通管理事件統一裁罰標準表
    等規定，裁處抗告人新台幣（下同）五萬二千五百元罰鍰，
    並吊扣駕駛執照十二個月，經核於法並無不合。
三、按道路交通案件處理辦法，係依道路交通管理處罰條例第八
    十九條並參照同條例第十條及第八十八條之規定訂定之；交
    通法庭認為聲明異議無理由者，應以裁定駁回之，道路交通
    案件處理辦法第一條、第十九條分別定有明文。查本件抗告
    人既有上開違規事實部分，洵堪認定已如上述，且原裁定已
    就本院九十四年度抗字第一○一號裁定發回部分即輕型機車
    是否適用下開處罰條例第三十五條第一項第一款規定，說明
    甚詳，亦如上述，本院經核亦無不當，抗告人就此部分所辯
    ，已無理由。原裁定以原處分機關依道路交通安全規則第一
    百十四條第二款、道路交通管理處罰條例第三十五條第一項
    、道路交通管理事件統一裁罰標準表等規定，裁處抗告人五
    萬二千五百元罰鍰，並吊扣駕駛執照十二個月之處分，駁回
    抗告人之聲明異議，核無不合。抗告意旨所辯，為無理由，
    應予駁回。
據上論結，應依道路交通案件處理辦法第二十六條，刑事訴訟法
第四百十二條，裁定如主文。
中　　華　　民　　國　　94　　年　　11　　月　　9 　　日
                  刑事第二庭　　審判長法　官　葉居正
　　                                  法　官　高明發
                                      法　官　莊俊華
以上正本證明與原本無異。
不得再抗告。
　　　　　　　　　　　　　　　　　　　書記官　廖明娟
中　　華　　民　　國　　94　　年　　11　　月　　10　　日
